臺灣臺南地方法院刑事判決　　　　　　　96年度易字第1021號
公　訴　人　臺灣臺南地方法院檢察署檢察官
被　　　告　甲○○
　　　　　　　　　　（現另案於臺灣臺南監獄執行中）
上列被告因竊盜案件，經檢察官提起公訴（九十六年度偵字第九
六六二號），被告就被訴事實為有罪之陳述，本院裁定行簡式審
判程序，判決如下：
    主  文
甲○○共同攜帶兇器竊盜，處有期徒刑壹年貳月，減為有期徒刑
柒月。扣案之大型剪刀壹把沒收。
    事  實
一、甲○○於民國八十四年及八十五年間，曾犯竊盜罪，經本院
    分別判處有期徒刑十月確定（九十五年度易字第十號、第七
    九七號及九十六年度易字第六九八號），尚未執行完畢，仍
    不知悔改。又與一名年籍不詳之「方勝男」者之成年男子，
    基於意圖為自己不法所有之共同犯意聯絡，於民國95年8 月
    31日晚上9時許，共乘車號VML－002號輕型機車，攜帶鄭某
    所有客觀上具危險性、可供凶器使用之為大型剪刀壹把，前
    往台南市○區○○路541號「國宅大樓」地下室內（有獨立
    之出入處），將該地下室內機房之門鎖破壞後（毀損部分未
    據告訴），共同竊取該機房內之電纜線一批（巿價約新台幣
    三萬元），得手後，渠等隨即將電纜線置於自備之袋子內，
    並利用上開機車載運離去。嗣於95年10月7日晚上9時許，甲
    ○○再度騎乘前開機車，前往上揭「國宅大樓」地下室之際
    ，為「國宅大樓」公寓大廈管理委員會主任委員黃榮藤所發
    覺，遂上前攔阻，惟甲○○見狀，隨即棄車逃逸無蹤，而黃
    榮藤則報警究辦，且警方在上開機車內，查扣工具袋1只（
    內有虎頭鉗、大型剪刀、板手、十字起子、一字起子、美工
    刀、布料手套、小瓦斯罐、黃色繩布袋各1個），始循線查
    獲上情。
二、案經臺南巿警察局第六分局報告臺灣臺南地方法院檢察署檢
    察官偵查起訴。
    理  由
一、本件係經被告吳清輝於本院當庭表示認罪，而以簡式審判程
    序加以審理，有本院九十六年三月二十八日準備程序筆錄及
    審判筆錄附卷足憑，則依據刑事訴訟法第二百七十三條之二
    、同法第一百五十九條第二項之規定，不適用傳聞法則有關
    限制證據能力之相關規定，合先敘明。
二、上揭犯罪事實，業據被告供承不諱，核與告訴人即「國宅大
    樓」公寓大廈管理委員會主任委員黃榮藤之指訴相符，且有
    該大樓地下室監視錄影器於失竊時間即九十五年八月卅一日
    下午九時許攝錄之錄影光碟一片、該錄影光碟翻拍之照片四
    張、上開機車之車籍作業系統查詢認可資料乙紙、現場扣得
    之上開工具一批及現場照片十張附卷可參，是被告自白與事
    實相符，應可採信，本件事證明確，被告犯行，堪以認定。
三、按刑法第三百二十一條第一項第三款之攜帶兇器加重竊盜罪
    ，係以行為人攜帶兇器竊盜為其加重條件，此所謂兇器，其
    種類並無限制，凡客觀上足對人之生命、身體、安全構成威
    脅，具有危險性之兇器均屬之，且祇須行竊時攜帶此種具有
    危險性之兇器為已足，並不以攜帶之初有行兇之意圖為必要
    ，最高法院七十九年度臺上字第五二五三號判例可資參照。
    本件被告自承其持以行竊之大型剪刀屬質地堅硬之工具，可
    供人單手緊握持以對外攻擊，如用以施暴、脅迫、抵抗，依
    一般社會觀念，足以對人之身體、生命構成威脅，具有殺傷
    力，無論被告主觀上是否旨在行兇抑僅用以行竊，在客觀上
    既具有行兇之危險性，即屬兇器之一種。核被告所為，係犯
    刑法第三百二十一條第一項第三款之加重竊盜罪。公訴人認
    被告係犯刑法第三百二十條第一項之普通竊盜罪，尚有未洽
    ，起訴法條應予變更。又被告與該名年籍不詳之「「方勝男
    」成年男子間就上開加重竊盜犯行，有犯意之聯絡及行為之
    分擔，均應依共同正犯論處。爰審酌被告前曾有如事實欄所
    示之竊盜罪前科（未構成累犯），有臺灣臺南地方法院檢察
    署刑案資料查註紀錄表及臺灣高等法院被告前案紀錄表各一
    份在卷可按，仍不知悔改，正值壯年，不思以正當方法賺取
    財物，竟貪圖小利，一再無故竊取他人之動產，損害他人財
    產安全，法紀觀念淡薄，以及本件被告所竊取物品之價值，
    兼衡犯後坦認犯行，顯見態度良好，尚知所悔悟等一切情狀
    ，量處如主文所示之刑，以資懲儆。另本件被告所為之犯行
    ，其犯罪時間係在九十六年四月二十四日以前，合於中華民
    國九十六年罪犯減刑條例第二條第一項第三款規定之減刑條
    件，且雖屬同條例第三條第一項各款所列之罪名，然本院並
    未諭知死刑、無期徒刑或逾有期徒刑一年六月以上之刑，符
    合該條例減刑之要件，爰依同條例第七條、第九條之規定同
    時諭知其宣告刑及減得之刑並諭知易科罰金之折算標準。
四、扣案之物，其中被告持以行竊之工具即大型剪刀一把，係被
    告所有之物，業據其供承在卷，爰依刑法第三十八條第一項
    第二款之規定宣告沒收。
據上論斷，應依刑事訴訟法第二百七十三條之一第一項、第二百
九十九條第一項前段、第三百條，中華民國九十六年罪犯減刑條
例第二條第一項第三款、第七條，刑法第二十八條、第三百二十
一條第一項第三款、第三十八條第一項第二款，判決如主文。
本案經檢察官張益昌到庭執行職務。
中　　華　　民　　國　　96　　年　　8 　　月　　29　　日
　　　　　　　　　刑事第五庭    法　官　沈揚仁
以上正本證明與原本無異。
如不服本判決，應於收受本判決之日起10日內向本院提出上訴書
狀，並應敘述具體理由。如未敘述上訴理由者，應於上訴期間屆
滿後20日內向本院補提理由書狀（均須按他造當事人之人數附繕
本）「切勿逕送上級法院」。
  　　　　　　　　　　　　　　　書記官　劉晴芬
中　　華　　民　　國　　96　　年　　8 　　月　　29　　日
附錄本案論罪科刑法條全文：
刑法第三百二十一條第一項第三款
犯竊盜罪而有左列情形之一者，處六月以上、五年以下有期徒刑：
三、攜帶兇器而犯之者。
